【裁判字號】    97,交易,92
【裁判日期】    980731
【裁判案由】    過失傷害
【裁判全文】
臺灣板橋地方法院刑事判決              97年度交易字第92號
公  訴  人  臺灣板橋地方法院檢察署檢察官
被      告  乙○○
            丙○○
                      號
上列被告因過失傷害案件，經檢察官提起公訴（97年度調偵字第
47號），本院判決如下：
    主  文
乙○○犯業務過失傷害罪，處有期徒刑貳月，如易科罰金，以新
臺幣壹仟元折算壹日，減為有期徒刑壹月，如易科罰金，以新臺
幣壹仟元折算壹日。
丙○○犯過失傷害罪，處拘役貳拾日，如易科罰金，以新臺幣壹
仟元折算壹日，減為拘役拾日，如易科罰金，以新臺幣壹仟元折
算壹日。
    事  實
一、乙○○係受僱於有正貨運股份有限公司，擔任車號A6-186號
    營業小貨車之司機，平日以駕駛該車載運貨物為業，屬從事
    駕駛業務之人。民國96年4 月3 日，乙○○駕駛車號A6-186
    號營業小貨車由高雄出發欲至臺北市，嗣於同日23時許，行
    經國道三號高速公路北上56.6公里處（位於桃園縣大溪鎮）
    時，本應注意當時天候為雨，於夜間行駛高速公路時，必須
    注意車前狀況，且應隨時採取必要之安全措施，並應注意汽
    車在高速公路行駛途中，除遇特殊狀況必須減速外，不得驟
    然減速，復依當時情事觀之，亦無何不能注意之情事，其見
    有二部車輛超越其車並切入其車行駛之車道，距其車車身尚
    有2 、3 車身距離，在此其車與前車尚有一段距離之情況下
    ，其本應注意採取放開油門或緩踩煞車減速之必要措施即可
    ，而不應做驟然緊急煞車之動作，其竟一時慌張，疏於注意
    ，驟然採取不當之緊急猛力煞車動作，致其駕駛之營業小貨
    車在雨中失控打滑而逆向停於該處中外車道與中內車道間，
    復因該車保養維修不完全（此為車輛所有人之責任），該車
    電瓶處發生電線鬆脫之故障，致該車逆向停於該處時無法顯
    示任何危險警告燈光，嚴重影響後方行車安全。後有曾金蓮
    駕駛車號747-NC號營業小客車，搭載丁○○、甲○○，於行
    駛接近上開車禍地點時，發現前方有狀況，煞停其車，惟該
    營業小客車右側車頭仍與乙○○之營業小貨車發生擦撞。此
    際，丙○○亦駕駛車號7N-1701 號自小客車自同向後方駛來
    ，丙○○本應注意車前狀況，且應注意其車車速為時速90公
    里，當時係黑夜天雨，其復自覺視線不佳，即應深切注意其
    前方約45公尺遠之距離，有無狀況，並與前方物體保持至少
    45 公 尺以上之隨時可以煞停之距離，復依當時情事觀之，
    亦無何不能注意之情事，丙○○竟疏於注意車前狀況，於行
    近上開車禍地點約20公尺時，始發現前方有物體（即乙○○
    之車輛），一時煞停閃避不及，其駕駛自小客車急速向左偏
    閃，於撞擊該路段之中央分隔島之護欄後，彈回車道自後追
    撞曾金蓮駕駛之車號747-NC號營業小客車，致該營業小客車
    內之乘客丁○○受有頭部外傷併腦震盪（嗣導致外傷性雙側
    慢性硬腦膜下出血）、左膝擦傷、下唇瘀傷之傷害，乘客甲○○則受有右手疼痛之傷害。肇事後，乙○○、丙○○均留
    於現場，其二人嗣向趕至現場處理尚不知肇事者為何人之警
    員，自承其二人各係上開肇事營業小客車、自小客車之駕駛
    人而自首。
二、案經被害人丁○○、甲○○訴由臺灣板橋地方法院檢察署檢
    察官偵查起訴，乙○○、丙○○並均接受裁判。
    理  由
壹、認定犯罪事實所憑之證據及理由：
一、相關證據證據能力之說明：
    (一)對於共同被告乙○○、丙○○於警詢及偵查中各以被告身
      分所為之陳述（被告二人自己所為之供述對另一名被告而
      言，係屬被告以外之人之陳述），及卷附之由警員製作之
      道路交通事故調查報告表(一)、(二)、現場圖等供述證據之證
      據能力，公訴人及被告二人於本院準備及審判程序始終未
      予爭執而同意作為證據，被告二人且表明不要求詢問共同
      被告（見本院卷第42、43頁、第133 頁背面至第134 頁）
      ，本院斟酌該等筆錄及文書作成時之情況，並無違法取得
      或證據信用性過低之情形，認為適當，依刑事訴訟法第15
      9 條之5 第1 項之規定，該等供述證據應俱有證據能力。
    (二)按除顯有不可信之情況外，從事業務之人於業務上或通常
      業務過程所須製作之紀錄文書、證明文書，亦得為證據，
      刑事訴訟法第159 條之4 第2 款亦有明文規定。查：本院
      卷附之財團法人佛教慈濟綜合醫院台北分院（下簡稱：慈
      濟醫院）97年7 月14日慈新醫文字第970777號函檢送之被
      害人丁○○於96年4 月4 日至該醫院就診及其後病歷資料
      全份（見本院卷(一)第46頁以下），以及慈濟醫院出具並由
      診治醫師根據上開病歷資料登載具名負責之該被害人傷勢
      診斷證明書（見調偵字卷第7 頁），其內就被害人丁○○
      於96年4 月4 日至該醫院就診及其後醫治之情形、診斷結
      果及治療作為等事項所作之紀錄，係屬上開醫院診療醫師
      等基於其等業務關係，根據醫治被害人身體所進行之觀察
      、診治結果，所製作之紀錄、證明文書，因該等醫療人員
      有據實製作之義務，復無利害關係，尤其病歷資料部分，
      係診治醫師等紀錄者於執行例行性之業務過程中（醫治病
      人及每日觀察病人狀況），本於觀察而於當場且及時之記
      載，而上揭診斷書復係根據該等病歷資料內容製作而成，
      自均符合前述從事業務之人於業務上或通常業務過程所須
      製作之紀錄文書、證明文書之要件，且被告二人對被害人
      丁○○此部分病歷文書亦均未曾爭執證據能力（見本院卷
      第42、43頁），依刑事訴訟法第159 條之4 第2 款之規定
      ，該等文書有關上述事實紀錄部分，應有證據能力。至於
      本院卷附之慈濟醫院97年7 月14日慈新醫文字第970777號
      函檢送之被害人甲○○於96年5 月29日至該醫院就診及其
      後病歷資料全份（見本院卷(一)第56頁以下），以及慈濟醫
      院出具並由診治醫師根據上開病歷資料登載具名負責載明
      該被害人之右手舟狀骨骨折係於96年7 月17日就診之診斷
      證明書（見他字卷第43頁），其內就被害人甲○○於96年
      5 月29日至該醫院就診及其後醫治之情形、診斷結果及治
      療作為等事項所作之紀錄，亦屬上開醫院診療醫師等基於
      其等業務關係，根據醫治被害人甲○○身體所進行之觀察
      、診治結果，所製作之紀錄、證明文書，依刑事訴訟法第
      15 9條之4 第2 款之規定，該等文書固亦有證據能力，而
      該等甲○○之病歷資料是否能證明係與被告本案車禍有關
      ，則屬證據證明力之問題。
    (三)卷附之顯示車禍發生當時之現場路況、肇事時各車停車位
      置之照片，均係以機械方式所留存之影像，非屬供述證據
      ，無傳聞證據法則之適用，而因該等證據與被告本案犯行
      具有關聯性，亦有證據能力。
二、訊據被告乙○○、丙○○對於其等於上揭時地發生車禍之事
    實，均坦承不諱，並有卷附之道路交通事故調查報告表(一)、
    (二)、現場圖各1 份及現場照片18幀可證（見他字卷第47至50
    、70至72頁），惟均否認有何過失。被告乙○○辯稱：當時
    是有兩部車開至我前面，我緊急煞車，當時有下雨（毛毛雨
    ），在緊急煞車時我車沒有電，整個電都消失，有閃幾十部
    車過去，後來曾金蓮的車子有撞我車一點，她的車子停在我
    前面，然後被告丙○○的車子先撞到安全島，再撞到曾金蓮
    的車子後面，我要下車也差點被車撞，我在緊急煞車後至曾
    金蓮撞到我車子約在三分鐘左右，車禍之後我至修車場檢查
    發現車子沒電是因為我車電瓶鬆掉，但是在被曾金蓮擦撞之
    後，電又來了；我當時為了閃避兩部車才會停電云云（見本
    院卷第17至18頁、第132 頁正面、第134 頁正面）。被告丙○○辯稱：我是第六部車，我發現時已兩部車撞在一起，現
    場已有五部車撞在一起，他們都沒有閃燈，我當時是開中線
    ，在發現有車子撞到一起時，我先閃撞到安全島，再撞到曾
    金蓮的車子，當時曾金蓮車內的人沒有下車，我車速是90公
    里；我有保持安全距離，只是對方撞成一團，我為了減輕撞
    力，所以我才先撞到護欄，才撞到曾金蓮的車，當時他們全
    部都沒有下車，全部都是暗暗的云云（見本院卷第18頁、第
    134 頁正面）。被告丙○○並辯稱：丁○○有傷，我承認，
    但是其中關於甲○○的傷，是在隔了三個月才驗出，我認為
    有問題等語（見本院卷第43頁）。是本案之爭點係在於被告
    二人對前揭車禍之發生有無過失，以及公訴人起訴事實所指
    之甲○○所受之左肩骨扭傷、右手骨折，是否是本件車禍所
    造成者。
三、經查：
    (一)被告乙○○於警詢中供稱：「我從高雄出發欲回臺北市○○○○○路段行駛於中內線車道，我看見我左後及右後方
      有車子急速行駛而來超越我車後，即切至我車前方車道約
      2-3 部車的地方，我見狀即煞車，結果車子就打滑失控逆
      向停止，引擎也熄火，車子沒電無法開啟故障燈，我立刻
      下車，不到5 秒，車子就被E2-6893 號自小客車撞擊而肇
      事，而我車右側也被747-NC號營業小客車撞擊」等語（見
      他字卷第52頁）；其於偵查中亦為相類之供述，並稱：我
      跑下車不到5 秒鐘，我車就被後面的車撞到，撞到後再過
      1分鐘，曾金蓮開的計程車撞上我車等語（見他字卷第78
      頁）。依被告乙○○之供述及卷內之現場圖所示之事故發
      生後被告乙○○駕駛之小貨車係逆向停於上址北向車道中
      外車道與中內車道間，車身大部分係在中外車道之情（見
      他字卷第47頁），足見：被告乙○○在見有車輛切入其行
      駛之車道前方，距其車身尚有2 、3 車身距離時，於驚慌
      中即採取緊急猛力煞車動作，致其駕駛之營業小貨車於雨
      中失控打滑而逆向停於該處中外車道與中內車道間，復因
      該車保養維修不完全（此部分屬車輛所有人之責任），該
      車電瓶處發生電線鬆脫之故障，致該車逆向停於該處時無
      法顯示任何危險警告燈光，嚴重影響後方行車安全，以致
      發生後續之追撞事故。按依道路交通管理處罰條例第92條
      第1 項規定授權訂定之道路交通安全規則第94條第2 項前
      段、第3 項分別規定：「汽車除遇突發狀況必須減速外，
      不得任意驟然減速。」「汽車行駛時，駕駛人應注意車前
      狀況及兩車併行之間隔，並隨時採取必要之安全措施。」
      同規則第105 條復規定：「汽車行駛於高速公路、快速公
      路或設站管制之道路，應遵守其管制之規定。」又按依道
      路交通管理處罰條例第33條第6 項規定授權訂定之高速公
      路及快速公路交通管制規則第10條亦規定：「汽車在行駛
      途中，除遇特殊狀況必須減速外，不得驟然減速或在車道
      中臨時停車或停車。」查：雖然依被告乙○○之陳述，事
      發之前，有二部車自其左後方及右後方兩側急速行駛而來
      ，於超越其車後即切至其車行駛車道之前方，但既然該二
      部車於切入其車行駛之車道前方時，尚距其車約有2 至3
      部車車身之距離，且該二車係超越被告乙○○駕駛之小貨
      車後始駛入該小貨車車道之前方，該二車之車速顯較被告
      乙○○駕駛之小貨車車速高出頗多，在車距尚有約2 至3
      部車車距之情況下，被告乙○○駕駛之小貨車縱使維持原
      來之車速，亦無立即追撞前車之危險，其此刻縱認有減速
      之必要，亦僅需採取放開油門或微踩煞車以稍微減低自己
      所駕駛之小貨車車速之必要措施即可，要無任何急速重踩
      煞車驟然猛力減速之必要。復依當時情況觀之，被告乙○○亦無何不能注意之情事，其竟疏未注意其車與超越其車
      之前車間之距離及車速，在驚慌中採取緊急猛力煞車之動
      作，驟然急速減速，以致其車在雨天潮濕地面打滑失控，
      逆向停於車道上不能動彈，導致後來車輛之追撞，則被告
      乙○○之駕駛行為自有應注意能注意而不注意之過失，對
      於其後追撞而來之車輛所致之人員受傷之結果，自應負過
      失傷害責任。被告乙○○以要閃避車子為辯，否認有過失
      ，顯係忽略其當時係採取不必要且不當之猛力緊急煞車動
      作，以致其車打滑失控，其辯解自不足採。
    (二)被告丙○○於警詢中供稱：當時天雨，路況良好，視線模
      糊，我從竹南鎮出發欲往板橋市，我車行經上開地點時，
      是中內車道，前方無車，時速90公里，行經肇事路段時，
      我發現前方有一團黑色物體時，我立即踩煞車，但已來不
      及，我駕駛車輛就撞上前方事故車輛營小客車747-NC，我
      駕駛之車輛又撞上旁邊護欄，我車又滑行到中內側車道，
      我發現危險狀況時距對方約20公尺等語（見他字卷第60至
      61 頁） 。被告丙○○於偵查中復供稱：前面四輛追撞的
      車都沒有開燈，當天下雨，視線不好，我撞上前才發現前
      面一團追撞，但已來不及煞車云云（見他字卷第78頁）。
      惟查：在曾金蓮駕駛之747-NC號營業小客車及被告丙○○
      駕駛之車號7N-1701 號小客車駛至肇事地點前，已因閃避
      被告乙○○駕駛逆向停於車道上之小貨車致發生撞擊而亦
      停於肇事路段之車號Z3-9119 號小客車（蕭圍祿駕駛）、
      E2-68 93號小客車（鄭文慶駕駛），該二車之大燈皆有開
      啟，有卷附照片可證（見他字卷第70頁正、反面、第72頁
      反面，至於曾金蓮駕駛之營業小客車因後車尾為被告丙○○駕駛之小客車撞毀，卷附照片自不能顯示該車有燈光）
      ，已見被告丙○○所稱：前面四輛追撞的車都沒有開燈云
      云，與事實不符，顯示其當時顯未注意車前狀況，以致未
      發現前方部分車禍車輛之燈光。按汽車行駛時，駕駛人應
      注意車前狀況，並隨時採取必要之安全措施，為道路交通
      安全規則第94條第3 項所明定。又汽車行駛高速公路及快
      速公路，前後兩車間之行車安全距離，在正常天候狀況下
      ，小型車時速90公里，最小行車安全距離為45公尺，如遇
      濃霧、濃煙、強風、大雨、夜間行車或其他特殊狀況時，
      其安全距離應酌量增加，並保持隨時可以煞停之距離，高
      速公路及快速公路交通管制規則第6 條第1 項、第2 項、
      第3 項規定甚明。依此等規定，駕駛人駕駛小型車行駛於
      高速公路，在車速時速90公里之情形下，於正常天候之情
      況時，應保持在約45公尺以前即可看到前方物體之距離，
      遇天雨夜間行車之狀況，其安全距離更應酌量增加，並保
      持隨時可以煞停之距離。查：本件肇事路段係屬直路，而
      非彎道，有道路交通事故調查報告表(一)記載可證（見他字
      卷第48頁），並無視線障礙之問題，在遇本案發生時之夜
      間天雨，被告丙○○自認視線模糊之場合，被告丙○○即
      更應注意車前狀況，注意其車前方45公尺之距離有無狀況
      ，並與前方物體間保持至少45公尺以上隨時可以煞停之距
      離，惟其卻於距離前方物體約20公尺時，始發現前方有狀
      況，以致無法及持採取適當之煞停其車之動作，而致自後
      撞擊曾金蓮駕駛之車號747-NC號營業小客車尾，被告丙○○自亦有應注意能注意而不注意之過失，對於為其車自後
      撞擊（此撞擊包含直接追撞及因煞停不及而閃避撞擊內側
      護欄再撞擊前車之情形）車輛內之人員受傷之結果，亦應
      負過失傷害責任。被告丙○○以其有保持安全距離為辯，
      否認有過失，亦不足採。
    (三)被告丙○○警詢筆錄所記載其供稱：我駕駛車輛撞上前方
      事故車輛營小客車747-NC，我駕駛之車輛又撞上旁邊護欄
      等語，在撞擊順序方面，與其於本院所供稱：我當時是開
      中線，我先閃撞到安全島，再撞到曾金蓮的車子等語，固
      有出入。惟共同被告乙○○於本院已陳稱：被告丙○○的
      車子先撞到安全島，再撞到曾金蓮的車子後面等語（見本
      院卷第18頁），再參以肇事現場中央分隔島護欄被撞擊處
      ，係在被告丙○○駕駛之小客車於肇事後靜止處（該車車
      身大部分在中內車道上，車頭朝向右前方）之左後方，曾
      金蓮駕駛之營業小客車則位於被告丙○○小客車之右後側
      近處，跨停於中內車道與中外車道間；以垂直線距離度量
      ，由南往北，被告乙○○駕駛之小貨車靜止處，與該護欄
      撞痕垂直線距離為5.6 公尺，過該撞痕後，係曾金蓮之小
      客車，該車右後側與護欄撞痕垂直距離為5.3 公尺，再過
      來始為被告丙○○之車，且曾金蓮之車與被告丙○○之車
      相距頗近，被告乙○○之車則距該二車有一段距離（垂直
      線距離逾10公尺），足見被告丙○○駕駛之小客車由南往
      北行經該處時，應係為閃避被告乙○○之小貨車，先向左
      偏閃撞擊中央分隔島護欄，再彈回車道撞擊曾金蓮駕駛之
      營業小客車後車尾，被告丙○○警詢筆錄之記載，或係被
      告丙○○未詳細說明撞擊先後次序，或係紀錄者未詳加區
      別所致，於此敘明。又對於曾金蓮駕駛車號747-NC號營業
      小客車行經上開地點，為被告丙○○駕駛之自小客車自後
      撞擊時，曾金蓮駕駛之車子係移動中抑或是靜止狀態，證
      人曾金蓮前後陳述歧異，其於警詢中係供稱：我行經該路
      段中內車道，行經肇事地點，發現車號A6-186號小貨車逆
      向佔到我車道，我煞車向左閃避慢速通過該肇事車輛時，
      突然後方被車號7N-1071 號自小客車撞擊，我車就失控右
      前車頭撞擊車號A6-186號小貨車云云（見他字卷第64頁）
      。惟於本院則改證稱：我看到被告乙○○的卡車停在路上
      ，車頭朝南沒有燈，我趕快煞車，沒有多久，我還沒有下
      車，我車已停了，就碰一聲，我車往前撞到前面卡車，我
      停車後大約1 、2 分鐘被撞云云（見本院第130 頁反面、
      第131 頁反面）。而證人曾金蓮所述其車係被追撞後才再
      撞擊被告乙○○之車，不僅與被告乙○○所述：後來曾金
      蓮的車子有撞我車一點，她的車子停在我前面，然後被告
      丙○○的車子先撞到安全島，再撞到曾金蓮的車子後面等
      語（見本院卷第18頁）迥異，亦與該三部車於事故發生後
      之前述各車相關靜止位置以及曾金蓮之車與被告丙○○之
      車相距頗近，被告乙○○之車反而距該二車有一段距離（
      垂直線距離逾10公尺）之事實不符。證人曾金蓮所述尚有
      惟恐自己亦需負過失責任而隱瞞事實之嫌，惟此不影響被
      告丙○○駕駛小客車自後撞擊曾金蓮之車所應負之前揭過
      失責任，亦於此敘明。
    (四)被害人丁○○坐於曾金蓮駕駛之營業小客車內，該車遭被
      告丙○○駕駛之自小客車追撞，丁○○因而受有頭部外傷
      併腦震盪（嗣導致外傷性雙側慢性硬腦膜下出血）、左膝
      擦傷、下唇瘀傷之傷害，為證人丁○○於本院結證在卷（
      見本院卷第132頁背面），且有被害人丁○○於96年4 月4
      日至慈濟醫院就診及其後病歷資料全份（見本院卷(一)第46
      頁以下），以及慈濟醫院出具並由診治醫師根據上開病歷
      資料登載具名負責之該被害人傷勢診斷證明書（見調偵字
      卷第7頁），附卷可證，被告二人對被害人丁○○因本件
      車禍受有此等傷害之事實，亦不爭執，足認被害人丁○○
      因本件車禍受有上揭傷害甚明。又被害人甲○○於車禍發
      生當日有右手酸痛之傷害，為證人甲○○於本院證述在卷
      ，並為被告乙○○於本院自承當日在警局甲○○有說其手
      部不舒服無誤（見本院卷第132 至133 頁），亦足認被害
      人甲○○因本件車禍受有右手酸痛之傷害甚明。另被害人
      甲○○於提出本件告訴時，主張其因本件車禍受有左肩「
      骨」扭傷及右手舟狀骨骨折云云（見他字卷第2 頁）。惟
      查：甲○○所稱其左肩骨扭傷部分，其提出之慈濟醫院診
      斷證明書及本院函調之甲○○於該醫院之病歷資料，均無
      此傷之記載（見他字卷第43頁、本院卷第95至97頁、第10
      2 至103 頁），甲○○主張其因本件車禍受有左肩骨扭傷
      之傷害，應屬無據。而甲○○提出之慈濟醫院診斷證明書
      及本院函調之甲○○於該醫院之病歷資料，固均有其有右
      手舟狀骨骨折之記載，惟依該病歷資料之記載，甲○○係
      於96年5 月29日始至該醫院以X 光檢查發現有一點舟狀骨
      線性骨折（見本院卷第101 至103 頁，卷附該醫院病情說
      明書記載為4 月，顯與病歷資料記載以及甲○○之告訴狀
      載明其係於96年5 月29日至該醫院掛急診之陳述不符－見
      他字卷第2 頁），而慈濟醫院96年5 月29日之病歷資料又
      記載甲○○於96年5 月29日初診時，自述係「一周前（數
      日前）」受傷（見本院卷第103 頁，此陳述之引用係作為
      彈劾證據），但本件車禍之發生卻係96年5 月29日之前逾
      一個月之事，證人甲○○復自承於96年5 月29日至慈濟醫
      院就診前，其因右手酸痛有至民間民俗療法業者處接受民
      俗療法（見本院卷第78、133 頁），則甲○○該一右手舟
      狀骨線性骨折究竟係因本件車禍所致，抑或係其接受民俗
      療法所造成，甚至肇因於其他發生於96年5 月29日一周前
      之某種事故？均有疑問，自難認定甲○○嗣所稱之右手舟
      狀骨骨折與本件事故之關聯性。至於甲○○於96年7 月間
      至慈濟醫院就診時又主張其頭痛云云（見上揭病歷資料）
      ，更難認與本案有關。
    (五)被害人丁○○因本件車禍受有頭部外傷併腦震盪（嗣導致
      外傷性雙側慢性硬腦膜下出血）、左膝擦傷、下唇瘀傷之
      傷害，被害人甲○○因本件車禍受有右手酸痛之傷害，與
      被告二人之過失行為間有相當因果關係，事證明確，被告
      乙○○、丙○○過失犯行，均洵堪認定。
    (六)另臺灣省桃園縣區車輛行車事故鑑定委員會鑑定意見書之
      意見，部分係根據曾金蓮於警詢中所述與事實未盡相符之
      陳述為基礎而作成，本院自難採為裁判之參考，於此敘明
      。
貳、論罪科刑部分：
一、查被告乙○○於本件車禍發生之時，係以駕駛營業小貨車載
    運貨物為業，屬從事駕駛業務之人之事實，為其供承在卷，
    茲於執行該業務時，因過失致告訴人丁○○、甲○○受傷害
    ，核其所為，均係犯刑法第284條第2項前段之業務過失傷害
    罪。被告丙○○所為，均係犯同法第284條第1項前段之普通
    過失傷害罪。其二人各自以一個過失行為致二個被害人受傷
    ，均屬一行為觸犯二罪名之想像競合犯，各從一業務過失傷
    害罪、普通過失傷害罪處斷。
二、本案被告乙○○、丙○○於本件車禍發生後，皆有停留在現
    場等待警員至現場處理，被告乙○○、丙○○各自向據報趕
    至現場處理而尚不知肇事者為何人之警員自承係上開肇事之
    營業小貨車、自小客車之駕駛人，此見其二人警詢筆錄及卷
    附之道路交通事故調查報告表記載自明（見他字卷第47至53
    、60至62頁），被告二人嗣並接受裁判，顯已合於刑法第62
    條前段自首規定之要件，此並不因被告二人曾否認有過失責
    任而有異，爰依刑法第62條前段規定減輕其二人上揭犯罪之
    法定刑。
三、爰審酌被告二人前皆無犯罪紀錄，有臺灣高等法院被告前案
    紀錄表2份在卷可考，素行均尚佳，斟酌被告二人對本件車
    禍發生之原因力，應以被告乙○○之過失程度較重，被告二
    人犯罪造成告訴人丁○○、甲○○受傷之傷情，以及被告二
    人事後係因賠償金額之問題而未與告訴人達成民事和解等一
    切情狀，分別量處如主文所示之宣告刑，並各諭知易科罰金
    之折算標準。再被告二人本件犯行之犯罪時間均係在96年4
    月24日以前，所犯皆合於中華民國96年罪犯減刑條例所列減
    刑條件，應依該條例第2 條第1 項第3 款之規定，減其二人
    上揭宣告刑之2 分之1 ，並依原宣告刑諭知之標準，定其減
    刑後刑期之易科罰金折算標準。
據上論斷，應依刑事訴訟法第284 條之1 、第299 條第1 項前段
、刑法第284 條第1 項前段、第2 項前段、第55條、第62條前段
、第41條第1 項前段，刑法施行法第1 條之1 第1 項、第2 項前
段，中華民國96年罪犯減刑條例第2 條第1 項第3 款、第7 條，
判決如主文。
本案經檢察官楊大智到庭執行職務。
中    華    民    國    98    年    7    月    31     日
                  交通法庭      法  官 王復生
以上正本證明與原本無異
如不服本判決應於送達後10日內向本院提出上訴狀
                                書記官  張惠芳
中    華    民    國    98    年    8     月    10    日
附錄本案論罪科刑法條全文：
中華民國刑法第284條
（過失傷害罪）
因過失傷害人者，處6月以下有期徒刑、拘役或5百元以下罰金，
致重傷者，處1年以下有期徒刑、拘役或5百元以下罰金。
從事業務之人，因業務上之過失傷害人者，處1年以下有期徒刑
、拘役或1千元以下罰金，致重傷者，處 3 年以下有期徒刑、
 拘役或2千元以下罰金。


司法院資訊處製作；財團法人民間司法改革基金會備份。
